Minutes et répertoires du notaire Onésime TRIBOULET, 9 février 1828 - 14 septembre 1847 (étude XL)
Archives nationales
Minutes et répertoires du notaire Onésime TRIBOULET (étude XL)
9 février 1828 - 14 septembre 1847
MC/ET/XL/177 - MC/ET/XL/285, MC/RE/XL/5 - MC/RE/XL/8
Triboulet, Onésime
Archives nationales de France
Minutes et répertoires: la loi 2008-696 du 15 juillet 2008 relative aux archives a fixé à 75 ans à compter de la date de l'acte, ou à 25 ans à compter de la date du décès de l'intéressé si ce délai est plus bref, le délai de communication des minutes et répertoires des notaires; ce délai est porté à 100 ans à compter de la date de l'acte si le document se rapporte à un mineur (code du Patrimoine, articles L213-2, 4e d et 5e).
Autres documents de l'étude (dossiers de clients, comptabilité...): s'agissant d'archives privées, ces documents sont communicables selon les modalités fixées par le déposant ou le donateur.
Certains documents ne sont pas accessibles en raison de leur mauvais état de conservation.
Versement
Accès aux instruments de recherche de tous les notaires de l’étude XL
Archives de l'étude XL
- Minutes de Onésime TRIBOULET, 23 septembre 1797 - 13 septembre 1847; MC/ET/XL/177 - MC/ET/XL/285
  - Minutes. 1828, 9 février - 1828, 30 avril, 9 février 1828 - 30 avril 1828; MC/ET/XL/177
    Informations concernant le classement:
    Le niveau inférieur de description, quand il existe, correspond aux minutes d'actes. Toutes les minutes ne sont pas forcément décrites une à une. Les descriptions de ces minutes sont plus ou moins détaillées.
  - Minutes. 1828, mai - 1828, juillet, mai 1828 - juillet 1828; MC/ET/XL/178
    Informations complémentaires:
  - Minutes. 1828, août - 1828, septembre, août 1828 - septembre 1828; MC/ET/XL/179
  - Minutes. 1828, octobre - 1828, décembre, octobre 1828 - décembre 1828; MC/ET/XL/180
  - Minutes. 1829, janvier - 1829, février, janvier 1829 - février 1829; MC/ET/XL/181
    Attention: acte(s) coté(s) en Réserve
    - Dépôt du testament de François Joseph Gossec, compositeur de musique demeurant au 55 grande Rue à Passy., 19 février 1829; MC/ET/XL/181
      Origine de l'information:
      Fichier dit 'général' XIXe siècle (1147 actes), par Claire Béchu et Guillaume Nahon, 1988-1999. (fichier papier entièrement dématérialisé; voir contexte dans le Plan d’orientation général - Notaires de Paris, guides thématiques du Minutier).
      Date de création de la notice: 2008
      testament; dépôt de pièces; Passy (ancienne commune); Gossec, François-Joseph; compositeur de musique
    - Inventaire après décès de François Joseph Gosse dit Gossec, compositeur de musique, membre de l'Institut et de la Légion d'honneur demeurant au 55 grande Rue à Passy., 28 février 1829; MC/RS//638
      Acte dressé les 28 février et 7 mars 1829.
      Cote originelle du document:
      MC/ET/XL/181
      Informations concernant le classement et la cotation du document:
      Acte coté en Réserve.
      Base Miriad 2 des inventaires après décès, 1801-1850, par Thierry Boudignon, avec le concours de Marie-France Nivet et du personnel du Minutier central, 1995-2012 (base de données migrée: voir contexte dans le Plan d’orientation général - Notaires de Paris, guides thématiques du Minutier).
      ou
      Catalogue de la Réserve du Minutier central.
      Date de création de la notice: 2004
      Date de révision: 2011
      Notice et reproduction photographique partielle dans: 122 minutes d'histoire, actes des notaires de Paris, Paris, Archives nationales, Somogy, 2012, p.84-85.
      inventaire après décès; Passy (ancienne commune); Passy (rue de); Gossec, François Joseph (1734-1829); compositeur de musique
  - Minutes. 1829, mars - 1829, mai, mars 1829 - mai 1829; MC/ET/XL/182
  - Minutes. 1829, juin - 1829, août, juin 1829 - août 1829; MC/ET/XL/183
  - Minutes. 1829, septembre - 1829, octobre, septembre 1829 - octobre 1829; MC/ET/XL/184
  - Minutes. 1829, novembre - 1829, décembre, novembre 1829 - décembre 1829; MC/ET/XL/185
  - Minutes. 1830, janvier - 1830, mars, janvier 1830 - mars 1830; MC/ET/XL/186
  - Minutes. 1830, avril, avril 1830; MC/ET/XL/187
  - Minutes. 1830, mai, mai 1830; MC/ET/XL/188
  - Minutes. 1830, juin, juin 1830; MC/ET/XL/189
  - Minutes. 1830, juillet, juillet 1830; MC/ET/XL/190
  - Minutes. 1830, août - 1830, octobre, août 1830 - octobre 1830; MC/ET/XL/191
  - Minutes. 1830, novembre, novembre 1830; MC/ET/XL/192
    - Vente de la Société des terrains de Passy à M. Bouillon, 17 novembre 1830; MC/ET/XL/192
      Actes signalés par les lecteurs et correspondants du Minutier central des notaires de Paris, 2000-2011 (base de données migrée: voir contexte dans le Plan d’orientation général - Notaires de Paris, guides thématiques du Minutier).
      Date de révision: 2010
      acte de vente; Passy (ancienne commune); Bouillon (M.)
  - Minutes. 1830, décembre - 1831, février, décembre 1830 - février 1831; MC/ET/XL/193
  - Minutes. 1831, mars - 1831, juin, mars 1831 - juin 1831; MC/ET/XL/194
  - Minutes. 1831, juillet - 1831, septembre, juillet 1831 - septembre 1831; MC/ET/XL/195
  - Minutes. 1831, octobre - 1831, décembre, octobre 1831 - décembre 1831; MC/ET/XL/196
  - Minutes. 1832, janvier - 1832, mars, janvier 1832 - mars 1832; MC/ET/XL/197
  - Minutes. 1832, avril - 1832, mai, avril 1832 - mai 1832; MC/ET/XL/198
    - SCULPTEUR ordinaire du roi BLANCHARD (Jean) § Transport de rente, 12 août 1635; MC/ET/XL/198
      Artisans XVIIe, par M. Jurgens, M.A. Fleury, R. Gourmelon et le personnel du Minutier central, 1954-1996 (fichier papier entièrement dématérialisé; voir contexte dans le Plan d’orientation général - Notaires de Paris, guides thématiques du Minutier).
      Date de révision: 2011-2012
      Date de création de la notice: 2010
      transport de droits; Blanchard, Jean
  - Minutes. 1832, juin - 1832, juillet, juin 1832 - juillet 1832; MC/ET/XL/199
  - Minutes. 1832, août - 1832, septembre, août 1832 - septembre 1832; MC/ET/XL/200
  - Minutes. 1832, octobre - 1832, novembre, octobre 1832 - novembre 1832; MC/ET/XL/201
  - Minutes. 1832, décembre, décembre 1832; MC/ET/XL/202
  - Minutes. 1833, janvier - 1833, mars, janvier 1833 - mars 1833; MC/ET/XL/203
  - Minutes. 1833, avril - 1833, juin, avril 1833 - juin 1833; MC/ET/XL/204
  - Minutes. 1833, juillet, juillet 1833; MC/ET/XL/205
  - Minutes. 1833, août - 1833, septembre, août 1833 - septembre 1833; MC/ET/XL/206
    - Vente par Benoît Hugues Buisson, propriétaire, et Louise Geneviève Erambert, son épouse, demeurant ensemble à Paris, rue Montaigne, n° 30, à François Joseph Mesaiger, propriétaire, et à Marie Jeanne Harlais, son épouse, demeurant à Paris, rue Saint-Antoine, n° 90, d'une maison, jardin et dépendances à Passy, rue Vineuse, n° 15. A la suite, quittance définitive., 4 août 1833 - 18 septembre 1834; MC/ET/XL/206
      Précisions sur les lieux: Paris--Passy (ancienne commune)--Vineuse (rue)
      Mention dans le répertoire du notaire coté:
      MC/RE/XL/6
      Actes signalés par Thierry Boudignon, 2003-2012 (base de données migrée: voir contexte dans le Plan d’orientation général - Notaires de Paris, guides thématiques du Minutier).
      acte de vente; Montaigne (rue); Passy (ancienne commune); Saint-Antoine (rue); Buisson, Benoît Hugues; Erambert, Louise Geneviève; Mesaiger, François Joseph; Harlais, Marie Jeanne
  - Minutes. 1833, octobre - 1833, novembre, octobre 1833 - novembre 1833; MC/ET/XL/207
  - Minutes. 1833, décembre, décembre 1833; MC/ET/XL/208
  - Minutes. 1834, janvier - 1834, février, janvier 1834 - février 1834; MC/ET/XL/209
  - Minutes. 1834, mars - 1834, avril, mars 1834 - avril 1834; MC/ET/XL/210
  - Minutes. 1834, mai - 1834, juillet, mai 1834 - juillet 1834; MC/ET/XL/211
  - Minutes. 1834, août - 1834, septembre, août 1834 - septembre 1834; MC/ET/XL/212
  - Minutes. 1834, octobre - 1834, décembre, octobre 1834 - décembre 1834; MC/ET/XL/213
  - Minutes. 1835, janvier - 1835, février, janvier 1835 - février 1835; MC/ET/XL/214
  - Minutes. 1835, mars - 1835, mai, mars 1835 - mai 1835; MC/ET/XL/215
  - Minutes. 1835, juin - 1835, août, juin 1835 - août 1835; MC/ET/XL/216
  - Minutes. 1835, septembre - 1835, octobre, septembre 1835 - octobre 1835; MC/ET/XL/217
  - Minutes. 1835, novembre - 1835, décembre, novembre 1835 - décembre 1835; MC/ET/XL/218
  - Minutes. 1836, janvier - 1836, mars, janvier 1836 - mars 1836; MC/ET/XL/219
  - Minutes. 1836, avril - 1836, mai, avril 1836 - mai 1836; MC/ET/XL/220
  - Minutes. 1836, juin - 1836, août, juin 1836 - août 1836; MC/ET/XL/221
  - Minutes. 1836, septembre - 1836, décembre, septembre 1836 - décembre 1836; MC/ET/XL/222
  - Minutes. 1837, janvier - 1837, février, janvier 1837 - février 1837; MC/ET/XL/223
  - Minutes. 1837, mars - 1837, avril, mars 1837 - avril 1837; MC/ET/XL/224
  - Minutes. 1837, mai - 1837, juillet, mai 1837 - juillet 1837; MC/ET/XL/225
  - Minutes. 1837, août - 1837, septembre, août 1837 - septembre 1837; MC/ET/XL/226
  - Minutes. 1837, octobre - 1837, décembre, octobre 1837 - décembre 1837; MC/ET/XL/227
  - Minutes. 1838, janvier - 1838, mars, janvier 1838 - mars 1838; MC/ET/XL/228
  - Minutes. 1838, avril - 1838, juin, avril 1838 - juin 1838; MC/ET/XL/229
  - Minutes. 1838, juillet - 1838, septembre, juillet 1838 - septembre 1838; MC/ET/XL/230/A
    Ancienne(s) cote(s):
    ET/XL/230
  - Procès-verbal d'enchères et d'adjudication d'une propriété située rue des Moulins à Massy, à M. De Pyrou. 1838, 23 septembre - 1840, 1er juin, 23 septembre 1838 - 1er juin 1840; MC/ET/XL/230/B; registre
    Procès-verbal d'enchères et d'adjudication d'une propriété située rue des Moulins à Massy, à M. De Pyrou.
    ET/XL/230 bis
    - Procès-verbal d'enchères et d'adjudication d'une propriété ( 24 lots d'une propriété), située rue des Moulins à Passy, à la requête de Louise Aimé Cécile de Peyrou, propriétaire demeurant rue Neuve Notre Dame, n° 1bis et Martial Michel Carabasse, employé au ministère de la Guerre., 23 septembre 1838 - 1er juin 1840; MC/ET/XL/230/B
      Actes à la suite jusqu'au 1 juin 1840. 2 plans des lotissements.
      Précisions sur les lieux: Passy (ancienne commune)--Moulins (rue des)
      Report des actes analysés à l'occasion de l'établissement des répertoires numériques dits 'états numérique' des liasses et registres de minutes. (base de données migrée: voir contexte dans le Plan d’orientation général - Notaires de Paris, guides thématiques du Minutier).
      Date de création de la notice: 2012
      acte de vente; Passy (ancienne commune); Moulins (rue des); Neuve-Notre-Dame (rue); Carabasse, Martial Michel; Peyrou, Louise Aimé Cécile de; fonctionnaire
  - Minutes. 1838, octobre - 1838, décembre, octobre 1838 - décembre 1838; MC/ET/XL/231
  - Minutes. 1839, janvier - 1839, mars, janvier 1839 - mars 1839; MC/ET/XL/232
  - Minutes. 1839, avril - 1839, mai, avril 1839 - mai 1839; MC/ET/XL/233
  - Minutes. 1839, juin - 1839, juillet, juin 1839 - juillet 1839; MC/ET/XL/234
  - Minutes. 1839, août - 1839, octobre, août 1839 - octobre 1839; MC/ET/XL/235
  - Minutes. 1839, novembre - 1839, décembre, novembre 1839 - décembre 1839; MC/ET/XL/236
  - Minutes. 1840, janvier - 1840, février, janvier 1840 - février 1840; MC/ET/XL/237
  - Minutes. 1840, mars - 1840, avril, mars 1840 - avril 1840; MC/ET/XL/238
  - Minutes. 1840, mai - 1840, juillet, mai 1840 - juillet 1840; MC/ET/XL/239
  - Minutes. 1840, août, août 1840; MC/ET/XL/240
  - Minutes. 1840, septembre - 1840, décembre, septembre 1840 - décembre 1840; MC/ET/XL/241
  - Minutes. 1841, janvier - 1841, février, janvier 1841 - février 1841; MC/ET/XL/242
  - Minutes. 1841, mars - 1841, avril, mars 1841 - avril 1841; MC/ET/XL/243
  - Minutes. 1841, mai - 1841, juin, mai 1841 - juin 1841; MC/ET/XL/244
  - Minutes. 1841, juillet - 1841, août, juillet 1841 - août 1841; MC/ET/XL/245
  - Minutes. 1841, septembre - 1841, octobre, septembre 1841 - octobre 1841; MC/ET/XL/246
  - Minutes. 1841, novembre - 1841, décembre, novembre 1841 - décembre 1841; MC/ET/XL/247
  - Minutes. 1842, janvier - 1842, mars, janvier 1842 - mars 1842; MC/ET/XL/248
  - Minutes. 1842, avril, avril 1842; MC/ET/XL/249
  - Minutes. 1842, mai, mai 1842; MC/ET/XL/250
  - Minutes. 1842, juin - 1842, juillet, juin 1842 - juillet 1842; MC/ET/XL/251
  - Minutes. 1842, août, août 1842; MC/ET/XL/252
  - Minutes. 1842, septembre - 1842, octobre, septembre 1842 - octobre 1842; MC/ET/XL/253
  - Minutes. 1842, novembre - 1842, décembre, novembre 1842 - décembre 1842; MC/ET/XL/254
  - Minutes. 1843, janvier - 1843, février, janvier 1843 - février 1843; MC/ET/XL/255
  - Minutes. 1843, mars - 1843, avril, mars 1843 - avril 1843; MC/ET/XL/256
  - Minutes. 1843, mai, mai 1843; MC/ET/XL/257
  - Minutes. 1843, juin - 1843, juillet, juin 1843 - juillet 1843; MC/ET/XL/258
  - Minutes. 1843, août - 1843, septembre, août 1843 - septembre 1843; MC/ET/XL/259
  - Minutes. 1843, octobre - 1843, novembre, octobre 1843 - novembre 1843; MC/ET/XL/260
  - Minutes. 1843, décembre, décembre 1843; MC/ET/XL/261
  - Minutes. 1844, janvier, janvier 1844; MC/ET/XL/262
  - Minutes. 1844, février - 1844, mars, février 1844 - mars 1844; MC/ET/XL/263
  - Minutes. 1844, avril - 1844, mai, avril 1844 - mai 1844; MC/ET/XL/264
  - Minutes. 1844, juin - 1844, juillet, juin 1844 - juillet 1844; MC/ET/XL/265
  - Minutes. 1844, août - 1844, septembre, août 1844 - septembre 1844; MC/ET/XL/266
  - Minutes. 1844, octobre - 1844, décembre, octobre 1844 - décembre 1844; MC/ET/XL/267
  - Minutes. 1845, janvier - 1845, février, janvier 1845 - février 1845; MC/ET/XL/268
  - Minutes. 1845, mars - 1845, avril, mars 1845 - avril 1845; MC/ET/XL/269
  - Minutes. 1845, mai - 1845, juin, mai 1845 - juin 1845; MC/ET/XL/270
  - Minutes. 1845, juillet - 1845, août, juillet 1845 - août 1845; MC/ET/XL/271
  - Minutes. 1845, septembre - 1845, octobre, septembre 1845 - octobre 1845; MC/ET/XL/272
  - Minutes. 1845, novembre - 1845, décembre, novembre 1845 - décembre 1845; MC/ET/XL/273
  - Minutes. 1846, janvier - 1846, février, janvier 1846 - février 1846; MC/ET/XL/274
  - Minutes. 1846, mars - 1846, avril, mars 1846 - avril 1846; MC/ET/XL/275
  - Minutes. 1846, mai - 1846, juin, mai 1846 - juin 1846; MC/ET/XL/276
  - Minutes. 1846, juillet - 1846, août, juillet 1846 - août 1846; MC/ET/XL/277
  - Minutes. 1846, septembre, septembre 1846; MC/ET/XL/278
  - Minutes. 1846, octobre, octobre 1846; MC/ET/XL/279
  - Minutes. 1846, novembre - 1846, décembre, novembre 1846 - décembre 1846; MC/ET/XL/280
  - Minutes. 1847, janvier - 1847, mars, janvier 1847 - mars 1847; MC/ET/XL/281
  - Minutes. 1847, avril - 1847, mai, avril 1847 - mai 1847; MC/ET/XL/282
  - Minutes. 1847, juin - 1847, juillet, juin 1847 - juillet 1847; MC/ET/XL/283
  - Minutes. 1847, 1er août - 1847, 13 septembre, 1er août 1847 - 13 septembre 1847; MC/ET/XL/284
  - Minutes (testaments). an VI, vendémiaire - 1845, 2 août, 2 vendémiaire an VI (23 septembre 1797) - 2 août 1845; MC/ET/XL/285
    An VI, 2 vendémaire (1797, 23 septembre) à 1845, 2 août: testaments authentiques passés par-devant Bourget, 14 actes.
    1811, 9 septembre à 1812, 30 octobre: testaments authentiques passés par-devant Huvé 4 actes.
    1813, 15 février à 1822, 2 mars: testaments authentiques passés par-devant Augé de Fleury, 19 pièces.
    1823, 11 avril à 1827, 21 juillet: testaments authentiques passés par-devant Cosnard.
    1833, 12 février à 1845, 2 août: testaments authentiques passés par-devant Triboulet, 18 actes.
    testament
- Répertoire(s) de Onésime TRIBOULET, 9 juillet 1827 - 21 septembre 1852; MC/RE/XL/5 - MC/RE/XL/8
  - Répertoire. 1827, 9 juillet - 1832, 7 juillet, 9 juillet 1827 - 7 juillet 1832; MC/RE/XL/5
    Répertoire des notaires Louis-Félix Cosnard (9 juillet 1827-7 février 1828), Onésime Triboulet (9 février 1828-7 juillet 1832).
    Informations concernant le classement et la cotation:
    Le niveau inférieur de description, quand il existe, correspond aux mentions d'actes contenues dans le répertoire. Parmi celles-ci, certaines peuvent y être décrites, de manière plus ou moins détaillée. Pour consulter l'acte proprement dit, il convient de rechercher la cote au niveau des articles (registre ou liasse) des minutes du notaire (cote de type 'MC/ET').
    - Inventaire après décès: Rousselet, Anne-Marguerite; Francois dit Laforest, Jacques (veuve). Boileau (rue), n° 5, Auteuil, 22 février 1828
      MC/RE/XL/5
      Attention: la cote de répertoire (de type 'MC/RE') ne permet pas de consulter la minute de l'acte. ll convient de rechercher la cote de la minute (de type 'MC/ET') au niveau des articles (registre ou liasse) de minutes du notaire.
      L'accès aux images numérisées des pages du répertoire se fait au niveau de description supérieur (' Répertoire du notaire '), rubrique ' Consulter les archives numérisées associées'.
      inventaire après décès; Auteuil (ancienne commune); Boileau (rue); Rousselet, Anne-Marguerite; Francois dit Laforest, Jacques
    - Inventaire après décès: Pilatte, Louis-Augustin. Propriétaire. Passy, Basse (rue), n° 18, 25 mars 1828
      inventaire après décès; Basse (rue); Passy (ancienne commune); Pilatte, Louis-Augustin
    - Inventaire après décès: Beaussire, Marie-Alexandrine; Bouchez, Jean-Baptiste (épouse). Boucher (marchand). Passy, Grande rue, n° 24, 11 avril 1828
      inventaire après décès; Passy (ancienne commune); Passy (rue de); Beaussire, Marie-Alexandrine; Bouchez, Jean-Baptiste; boucher
    - Inventaire après décès: Genetre, Françoise-Elisabeth; Boudiez, Martin-Nicolas (épouse). Passy, 3 mai 1828
      inventaire après décès; Passy (ancienne commune); Genetre, Françoise-Elisabeth; Boudiez, Martin-Nicolas
    - Inventaire après décès: Regard, Henriette-Sophie; Moreau, Joseph (épouse). Passy, 28 mai 1828
      inventaire après décès; Passy (ancienne commune); Regard, Henriette-Sophie; Moreau, Joseph
    - Inventaire après décès: Rullot, Joseph. Passy, 9 août 1828
      inventaire après décès; Passy (ancienne commune); Rullot, Joseph
    - Inventaire après décès: Durand, Marie; Charrette, François (épouse). Gendarme. Passy, 28 novembre 1828
      inventaire après décès; Passy (ancienne commune); Durand, Marie; Charrette, François; militaire du rang
    - Inventaire après décès: Tissier, Marie-François. Vins en gros (marchand de). Passy, Montagne (rue de la), 29 janvier 1829
      inventaire après décès; Montagne (rue de la); Passy (ancienne commune); Tissier, Marie-François; commerçant
    - Inventaire après décès: Hagneaux, Jacques denis. Horloger. Passy, Grande rue, n° 32, 17 août 1829
      inventaire après décès; Passy (ancienne commune); Passy (rue de); Hagneaux, Jacques denis; horloger
    - Inventaire après décès: Censier, Françoise-Geneviève; Bega, Paul (épouse). Passy, Vineuse (rue), n° 13, 28 septembre 1829
      inventaire après décès; Vineuse (rue); Passy (ancienne commune); Censier, Françoise-Geneviève; Bega, Paul
    - Inventaire après décès: Neveu, Marie-Louise; Gaignerez, Charles-Armand (épouse). Garde à pied au bois de Boulogne. Passy, ferme de la Muette, 23 novembre 1829
      inventaire après décès; Ferme-de-Grenelle (rue de la); Passy (ancienne commune); Neveu, Marie-Louise; Gaignerez, Charles-Armand
    - Inventaire après décès: Francois, Marie-Louise-Catherine; Trecat, Antoine-Joseph-Honoré (épouse). Blanchisseur. Passy, Moulins (rue des), 27 novembre 1829
      inventaire après décès; Moulins (rue des); Passy (ancienne commune); Francois, Marie-Louise-Catherine; Trecat, Antoine-Joseph-Honoré; teinturier blanchisseur
    - Inventaire après décès: Hardy, Louis-Désiré. Vins (marchand de). Passy, Vineuse (rue), n° 1, 21 décembre 1829
      inventaire après décès; Vineuse (rue); Passy (ancienne commune); Hardy, Louis-Désiré; commerçant
    - Inventaire après décès: Mascre, Marie-Marguerite; Demenancourt, Jean-Nicolas (veuve); Bellamy-Pierre (veuve). Cordonnier (maître)/cordonnier/propriétaire. Passy, Basse (rue), n° 36, 16 janvier 1830
      inventaire après décès; Basse (rue); Passy (ancienne commune); Mascre, Marie-Marguerite; Demenancourt, Jean-Nicolas; Bellamy-Pierre; cordonnier; cordonnier
    - Inventaire après décès: Amavet, Eugénie; Devillie, Louis-François (épouse). Serrurier (m.). Passy, Grande rue, n° 18, 3 février 1830
      inventaire après décès; Passy (ancienne commune); Passy (rue de); Amavet, Eugénie; Devillie, Louis-François; serrurier
    - Inventaire après décès: Andre, Angélique. Dames (rue des), Batignolles (Les), 19 février 1830
      inventaire après décès; Dames (rue des); Batignolles-Monceaux (ancienne commune); Andre, Angélique
    - Inventaire après décès: Lelandais, Michel. Passy, Franklin (rue), n° 29, 27 février 1830
      inventaire après décès; Benjamin-Franklin (rue); Passy (ancienne commune); Lelandais, Michel
    - Inventaire après décès: Beaumier, Ursule. Passy, Grande rue, n° 64, 17 mai 1830
      inventaire après décès; Passy (ancienne commune); Passy (rue de); Beaumier, Ursule
    - Inventaire après décès: Champion, François-Edme. Avocat (ancien)/propriétaire. Passy, Grande rue, n° 69, 27 mai 1830
      inventaire après décès; Passy (ancienne commune); Passy (rue de); Champion, François-Edme; avocat
    - Inventaire après décès: Migon, Marie-Genviève; Viard, Claude (épouse). Terrassier. Passy, Montagne (rue de la), n° 19, 11 juin 1830
      inventaire après décès; Montagne (rue de la); Passy (ancienne commune); Migon, Marie-Genviève; Viard, Claude; terrassier
    - Inventaire après décès: Besson, Marie-Madeleine; Alleye de Billon de Cyprey, Isidore-Elisabeth-Jean-Baptiste (épouse). Consul général de France en mission en Grèce. Passy, Franklin (rue), n° 6, 24 juillet 1830
      inventaire après décès; Benjamin-Franklin (rue); Passy (ancienne commune); Grèce; Besson, Marie-Madeleine; Alleye de Billon de Cyprey, Isidore-Elisabeth-Jean-Baptiste; diplomate
    - Inventaire après décès: Gaignerez, Charles-Armand. Garde à pied au bois de Boulogne. Passy, enceinte de la Muette, 25 juillet 1830
      inventaire après décès; Passy (ancienne commune); Muette (château de la); Gaignerez, Charles-Armand
    - Inventaire après décès: Naudet, Jean-Baptiste. Rentier. Passy, rue de l'Eglise, n° 33, 5 août 1830
      inventaire après décès; Eglise (rue de l'); Passy (ancienne commune); Naudet, Jean-Baptiste
    - Inventaire après décès: Madelin, Joseph-Jean. Coiffeur. Passy, plaine de l'Etoile, 19 août 1830
      inventaire après décès; Passy (ancienne commune); Madelin, Joseph-Jean; coiffeur
    - Inventaire après décès: Girardin, Rose-Juvénal; Bastin, Simon (veuve). Rentière. Passy, Grande rue, n° 41, 20 septembre 1830
      inventaire après décès; Passy (ancienne commune); Passy (rue de); Girardin, Rose-Juvénal; Bastin, Simon
    - Inventaire après décès: Fontaine, Jean. Déchargeur. Passy, Grande rue, n° 50, 20 octobre 1830
      inventaire après décès; Passy (ancienne commune); Passy (rue de); Fontaine, Jean; magasinier
    - Inventaire après décès: Levasseur, Jean-Baptiste. Rentier. Passy, Franklin (rue), n° 23, 9 novembre 1830
      inventaire après décès; Benjamin-Franklin (rue); Passy (ancienne commune); Levasseur, Jean-Baptiste
    - Inventaire après décès: Chemin, Marie-Anne. Passy, Grande rue, n° 61, 26 février 1831
      inventaire après décès; Passy (ancienne commune); Passy (rue de); Chemin, Marie-Anne
    - Inventaire après décès: Froment, Joseph-Louis. Nourrisseur. Neuve-des-Bons-Enfants (rue), n° 7, 28 février 1831
      inventaire après décès; Neuve-des-Bons-Enfants (rue); Froment, Joseph-Louis; ouvrier agricole
    - Inventaire après décès: Rossner, Georges-Frédéric. Tailleur d'habits. Four-Saint-Honoré (rue du), n° 13, 14 mars 1831
      inventaire après décès; Four-Saint-Honoré (rue du); Rossner, Georges-Frédéric; tailleur d'habits
    - Inventaire après décès: Pichot, Jean. Nourrisseur. Passy, Pompe (rue de la), n° 6, 21 juin 1831
      inventaire après décès; Pompe (rue de la); Passy (ancienne commune); Pichot, Jean; ouvrier agricole